臺灣彰化地方法院刑事附帶民事訴訟判決　　　　　　九十二年度附民字第一五一號
　　原　　　告　丁○○
　　被　　　告　丙○○
　　　　　　　　乙○○
　　　　　　　　甲○○
右列被告等因九十二年度易字第一三四０號傷害案件，經原告提起附帶民事訴訟，請
求損害賠償事件，本院判決如左︰
    主  文
被告應連帶給付原告新臺幣伍仟元，及被告丙○○應自民國九十二年十二月二十日起
、被告乙○○應自九十三年一月二日起、被告甲○○應自民國九十二年十二月二十日
起，均至清償日止，按年息百分之五計算之利息。
原告其餘之訴駁回。
本判決第一項於原告以新臺幣壹仟陸佰陸拾柒元為被告供擔保後，得假執行。
原告其餘假執行之聲請駁回。
    事實及理由
一、本件原告起訴主張：被告三人於民國九十二年九月六日下午四時，於彰化縣大村
    鄉大崙村十四鄰大崙二巷二十之四號，與原告發生言語衝突後，被告三人竟共同
    傷害原告之身體，致原告之右臉挫傷、腫痛及雙上肢多處瘀傷等傷害，且致其身
    體上及心理上俱遭重大痛楚，爰依民法第一百八十四條第一項、第一百八十五條
    第一項及第一百九十五條第一項，提起本件刑事附帶民事訴訟，並請求(一)被告三
    人應連帶給付精神慰撫金新臺幣（下同）六十萬元，及分自起訴狀繕本送達翌日
    起，至清償日止，按年息百分之五計算之利息；(二)願供擔保請准宣告假執行。被
    告三人則以：其等並未傷害原告，均請求駁回原告之訴。
二、本件原告主張：被告三人於上述時、地，共同傷害原告等情，業經本院九十二年
    度易字第一三四０號刑事判決認定，且判處罪刑在案。按因故意或過失不法侵害
    他人權利者，負損害賠償責任；次按數人共同不法侵害他人之權利者，連帶負損
    害賠償責任；又按不法侵害他人之身體、健康、名譽、自由、信用、隱私、貞操
    ，或不法侵害其他人格法益而情節重大者，被害人雖非財產上之損害，亦得請求
    賠償相當之金額。民法第一百八十四條第一項前段、第一百八十五條第一項及第
    一百九十五條第一項前段分別定有明文。被告三人不法侵害原告之身體，既經認
    定，對於原告因而所受之損害，自應負賠償責任。
三、原告因被告三人傷害之不法侵害，請求被告連帶賠償精神上之損害，經查，本院
    斟酌本件被告三人係於屋內以徒手毆打方式致原告受有上述傷害，原告本係於房
    屋仲介公司上班，平均月薪八、九萬元，被告三人則均無工作、較無資力，原告
    係被告丙○○之媳婦、被告乙○○之兄嫂等身分、地位、經濟能力，認原告請求
    被告三人連帶賠償六十萬元，尚嫌過高，應予以核減為連帶賠償五千元，方屬公
    允，逾此數額之請求，為無理由。
四、從而，原告基於侵權行為之損害賠償請求權，請求被告連帶賠償原告五千元，及
    自起訴狀繕本送達翌日即被告丙○○應自九十二年十二月二十日、被告乙○○應
    自九十三年一月二日、被告甲○○應自九十二年十二月二十日起，均至清償日止
    ，按年息百分之五計算之遲延利息部分，洵屬正當，應予准許。逾此部分所為之
    請求，為無理由，應予駁回。且原告陳明願供擔保，聲請宣告假執行，就原告勝
    訴部分，經核尚無不合，爰酌定相當擔保金額准許之；至其餘假執行之聲請部分
    ，因訴之駁回而失所附麗，併予駁回。
五、據上論結，本件原告之訴，為一部有理由，一部為理由，應依刑事訴訟法第五百
    零二條、第四百九十一條第十款、民事訴訟法第三百九十條第二項，判決如主文
    。
中      華      民國    九十三    年      三      月    二十三    日
                                臺灣彰化地方法院刑事第三庭
                                    審判長法官  余 仕 明
                                    法      官  黃 玉 齡
                                    法      官  簡 婉 倫
右正本證明與原本無異。
如不服本判決，應於判決送達後十日內向本院提出上訴狀( 須附繕本 )。
本判決非對於刑事訴訟之判決有上訴時不得上訴。
                                    法院書記官  陳 麗 津
中      華      民      國    九十三    年      三      月    二十三    日
